Minutes et répertoires du notaire Ferdinand Charles Henry AMY, 10 janvier 1921 - 31 décembre 1938 (étude XL)
Archives nationales (France)
Minutes et répertoires du notaire Ferdinand Charles Henry AMY (étude XL)
10 janvier 1921 - 31 décembre 1938
MC/ET/XL/1084 - MC/ET/XL/1454, MC/RE/XL/17 - MC/RE/XL/19
Etude XL; Amy, Ferdinand Charles Henry
39,5 mètres linéaires
Archives nationales de France
Minutes et répertoires: la loi 2008-696 du 15 juillet 2008 relative aux archives a fixé à 75 ans à compter de la date de l'acte, ou à 25 ans à compter de la date du décès de l'intéressé si ce délai est plus bref, le délai de communication des minutes et répertoires des notaires; ce délai est porté à 100 ans à compter de la date de l'acte si le document se rapporte à un mineur (code du Patrimoine, articles L213-2, 4e d et 5e).
Autres documents de l'étude (dossiers de clients, comptabilité...): s'agissant d'archives privées, ces documents sont communicables selon les modalités fixées par le déposant ou le donateur.
Certains documents ne sont pas accessibles en raison de leur mauvais état de conservation.
versement par l'étude en mai 2013
Avant le versement conservé à l'étude XL, puis chez "P.N.S (Paris notaires service) - Service central d'archives"
néant
chronologique
Accès aux instruments de recherche de tous les notaires de l’étude XL
Archives de l'étude XL
- Minutes de Ferdinand Charles Henry AMY, 10 janvier 1921 - 31 décembre 1938; MC/ET/XL/1084 - MC/ET/XL/1454; 371 articles
  - Minutes. 1921, 10 janvier - 31 janvier, 10 janvier - 31 janvier 1921; MC/ET/XL/1084
    Informations concernant le classement:
    Le niveau inférieur de description, quand il existe, correspond aux minutes d'actes. Toutes les minutes ne sont pas forcément décrites une à une. Les descriptions de ces minutes sont plus ou moins détaillées.
    - Notoriété après décès Pigalle., 10 janvier 1921; MC/ET/XL/1084
      Originie de l'information:
      Acte signalé par le personnel du Minutier central des notaires de Paris.
      Date de la création de la notice: 2019 (M. Locatelli)
      notoriété
    - Dépôt des statuts et déclaration de souscription et de versement de la société anonymle Intex, dont le siège est 87 rue Saint-Lazare, société de commerce international qui a pour objet toutes les opérations commerciales, industrielles, maritimes, financières, mobilières et immobilières auxquelles se livrent les maisons de commerce, d'industrie, d'exportation, d'importation, de commission., 10 janvier 1921; MC/ET/XL/1084
      acte de société; Saint-Lazare (rue); commerce international
  - Minutes. 1921, 1er février - 15 février, 1er février - 15 février 1921; MC/ET/XL/1085
  - Minutes. 1921, 16 février - 28 février, 16 février - 28 février 1921; MC/ET/XL/1086
  - Minutes. 1921, 1er mars - 15 mars, 1er mars - 15 mars 1921; MC/ET/XL/1087
  - Minutes. 1921, 16 mars - 31 mars, 16 mars - 31 mars 1921; MC/ET/XL/1088
  - Minutes. 1921, 1er avril - 15 avril, 1er avril - 15 avril 1921; MC/ET/XL/1089
  - Minutes. 1921, 16 avril - 30 avril, 16 avril - 30 avril 1921; MC/ET/XL/1090
  - Minutes. 1921, 1er mai - 15 mai, 1er mai - 15 mai 1921; MC/ET/XL/1091
  - Minutes. 1921, 16 mai - 31 mai, 16 mai - 31 mai 1921; MC/ET/XL/1092
  - Minutes. 1921, 1er juin - 15 juin, 1er juin - 15 juin 1921; MC/ET/XL/1093
  - Minutes. 1921, 16 juin - 30 juin, 16 juin - 30 juin 1921; MC/ET/XL/1094
  - Minutes. 1921, 1er juillet - 15 juillet, 1er juillet - 15 juillet 1921; MC/ET/XL/1095
  - Minutes. 1921, 16 juillet - 31 juillet, 16 juillet - 31 juillet 1921; MC/ET/XL/1096
  - Minutes. 1921, 1er août - 15 août, 1er août - 15 août 1921; MC/ET/XL/1097
  - Minutes. 1921, 16 août - 31 août, 16 août - 31 août 1921; MC/ET/XL/1098
  - Minutes. 1921, septembre, septembre 1921; MC/ET/XL/1099
  - Minutes. 1921, 1er octobre - 15 octobre, 1er octobre - 15 octobre 1921; MC/ET/XL/1100
  - Minutes. 1921, 16 octobre - 31 octobre, 16 octobre - 31 octobre 1921; MC/ET/XL/1101
  - Minutes. 1921, 1er novembre - 15 novembre, 1er novembre - 15 novembre 1921; MC/ET/XL/1102
  - Minutes. 1921, 16 novembre - 30 novembre, 16 novembre - 30 novembre 1921; MC/ET/XL/1103
  - Minutes. 1921, 1er décembre - 15 décembre, 1er décembre - 15 décembre 1921; MC/ET/XL/1104
  - Minutes. 1921, 16 décembre - 31 décembre, 16 décembre - 31 décembre 1921; MC/ET/XL/1105
  - Minutes. 1922, 1er janvier - 15 janvier, 1er janvier - 15 janvier 1922; MC/ET/XL/1106
  - Minutes. 1922, 16 janvier - 31 janvier, 16 janvier - 31 janvier 1922; MC/ET/XL/1107
  - Minutes. 1922, 1er février - 15 février, 1er février - 15 février 1922; MC/ET/XL/1108
  - Minutes. 1922, 16 février - 28 février, 16 février - 28 février 1922; MC/ET/XL/1109
  - Minutes. 1922, 1er mars - 15 mars, 1er mars - 15 mars 1922; MC/ET/XL/1110
  - Minutes. 1922, 16 mars - 31 mars, 16 mars - 31 mars 1922; MC/ET/XL/1111
  - Minutes. 1922, 1er avril - 15 avril, 1er avril - 15 avril 1922; MC/ET/XL/1112
  - Minutes. 1922, 16 avril - 30 avril, 16 avril - 30 avril 1922; MC/ET/XL/1113
  - Minutes. 1922, 1er mai - 15 mai, 1er mai - 15 mai 1922; MC/ET/XL/1114
  - Minutes. 1922, 16 mai - 31 mai, 16 mai - 31 mai 1922; MC/ET/XL/1115
  - Minutes. 1922, 1er juin - 15 juin, 1er juin - 15 juin 1922; MC/ET/XL/1116
  - Minutes. 1922, 16 juin - 30 juin, 16 juin - 30 juin 1922; MC/ET/XL/1117
  - Minutes. 1922, 1er juillet - 15 juillet, 1er juillet - 15 Juillet 1922; MC/ET/XL/1118
  - Minutes. 1922, 16 juillet - 31 juillet, 16 juillet - 31 juillet 1922; MC/ET/XL/1119
  - Minutes. 1922, août, août 1922; MC/ET/XL/1120
  - Minutes. 1922, septembre, septembre 1922; MC/ET/XL/1121
  - Minutes. 1922, 1er octobre - 15 octobre, 1er octobre - 15 octobre 1922; MC/ET/XL/1122
  - Minutes. 1922, 16 octobre - 31 octobre, 16 octobre - 31 octobre 1922; MC/ET/XL/1123
  - Minutes. 1922, 1er novembre - 15 novembre, 1er novembre - 15 novembre 1922; MC/ET/XL/1124
  - Minutes. 1922, 16 novembre - 30 novembre, 16 novembre - 30 novembre 1922; MC/ET/XL/1125
  - Minutes. 1922, 1er décembre - 15 décembre, 1er décembre - 15 décembre 1922; MC/ET/XL/1126
  - Minutes. 1922, 16 décembre - 31 décembre, 16 décembre - 31 décembre 1922; MC/ET/XL/1127
  - Minutes. 1923, 1er janvier - 15 janvier, 1er janvier - 15 janvier 1923; MC/ET/XL/1128
  - Minutes. 1923, 16 janvier - 31 janvier, 16 janvier - 31 janvier 1923; MC/ET/XL/1129
  - Minutes. 1923, 1er février - 15 février, 1er février - 15 février 1923; MC/ET/XL/1130
  - Minutes. 1923, 16 février - 28 février, 16 février - 28 février 1923; MC/ET/XL/1131
  - Minutes. 1923, 1er mars - 15 mars, 1er mars - 15 mars 1923; MC/ET/XL/1132
  - Minutes. 1923, 16 mars - 31 mars, 16 mars - 31 mars 1923; MC/ET/XL/1133
  - Minutes. 1923, 1er avril - 15 avril, 1er avril - 15 avril 1923; MC/ET/XL/1134
  - Minutes. 1923, 16 avril - 30 avril, 16 avril - 30 avril 1923; MC/ET/XL/1135
  - Minutes. 1923, 1er mai - 15 mai, 1er mai - 15 mai 1923; MC/ET/XL/1136
  - Minutes. 1923, 16 mai - 31 mai, 16 mai - 31 mai 1923; MC/ET/XL/1137
  - Minutes. 1923, 1er juin - 15 juin, 1er juin - 15 juin 1923; MC/ET/XL/1138
  - Minutes. 1923, 16 juin - 30 juin, 16 juin - 30 juin 1923; MC/ET/XL/1139
  - Minutes. 1923, 1er juillet - 15 juillet, 1er juillet - 15 juillet 1923; MC/ET/XL/1140
  - Minutes. 1923, 16 juillet - 31 juillet, 16 juillet - 31 juillet 1923; MC/ET/XL/1141
  - Minutes. 1923, août, août 1923; MC/ET/XL/1142
  - Minutes. 1923, septembre, septembre 1923; MC/ET/XL/1143
  - Minutes. 1923, 1er octobre - 15 octobre, 1er octobre - 15 octobre 1923; MC/ET/XL/1144
  - Minutes. 1923, 16 octobre - 31 octobre, 16 octobre - 31 octobre 1923; MC/ET/XL/1145
  - Minutes. 1923, 1er novembre - 15 novembre, 1er novembre - 15 novembre 1923; MC/ET/XL/1146
  - Minutes. 1923, 16 novembre - 30 novembre, 16 novembre - 30 novembre 1923; MC/ET/XL/1147
  - Minutes. 1923, 1er décembre - 15 décembre, 1er décembre - 15 décembre 1923; MC/ET/XL/1148
  - Minutes. 1923, 16 décembre - 31 décembre, 16 décembre - 31 décembre 1923; MC/ET/XL/1149
  - Minutes. 1924, 1er janvier - 15 janvier, 1er janvier - 15 janvier 1924; MC/ET/XL/1150
  - Minutes. 1924, 16 janvier - 31 janvier, 16 janvier - 31 janvier 1924; MC/ET/XL/1151
  - Minutes. 1924, 1er février - 15 février, 1er février - 15 février 1924; MC/ET/XL/1152
  - Minutes. 1924, 16 février - 29 février, 16 février - 29 février 1924; MC/ET/XL/1153
  - Minutes. 1924, 1er mars - 15 mars, 1er mars - 15 mars 1924; MC/ET/XL/1154
  - Minutes. 1924, 16 mars - 31 mars, 16 mars - 31 mars 1924; MC/ET/XL/1155
  - Minutes. 1924, 1er avril - 15 avril, 1er avril - 15 avril 1924; MC/ET/XL/1156
  - Minutes. 1924, 16 avril - 30 avril, 16 avril - 30 avril 1924; MC/ET/XL/1157
  - Minutes. 1924, 1er mai - 15 mai, 1er mai - 15 mai 1924; MC/ET/XL/1158
  - Minutes. 1924, 16 mai - 31 mai, 16 mai - 31 mai 1924; MC/ET/XL/1159
  - Minutes. 1924, 1er juin - 15 juin, 1er juin - 15 juin 1924; MC/ET/XL/1160
  - Minutes. 1924, 16 juin - 30 juin, 16 juin - 30 juin 1924; MC/ET/XL/1161
  - Minutes. 1924, juillet, juillet 1924; MC/ET/XL/1162
  - Minutes. 1924, août, août 1924; MC/ET/XL/1163
  - Minutes. 1924, septembre, septembre 1924; MC/ET/XL/1164
  - Minutes. 1924, 1er octobre - 15 octobre, 1er octobre - 15 octobre 1924; MC/ET/XL/1165
  - Minutes. 1924, 16 octobre - 31 octobre, 16 octobre - 31 octobre 1924; MC/ET/XL/1166
  - Minutes. 1924, 1er novembre - 15 novembre, 1er novembre - 15 novembre 1924; MC/ET/XL/1167
  - Minutes. 1924, 16 novembre - 30 novembre, 16 novembre - 30 novembre 1924; MC/ET/XL/1168
  - Minutes. 1924, 1er décembre - 15 décembre, 1er décembre - 15 décembre 1924; MC/ET/XL/1169
  - Minutes. 1924, 16 décembre - 31 décembre, 16 décembre - 31 décembre 1924; MC/ET/XL/1170
  - Minutes. 1925, 1er janvier - 15 janvier, 1er janvier - 15 janvier 1925; MC/ET/XL/1171
  - Minutes. 1925, 16 janvier - 31 janvier, 16 janvier - 31 janvier 1925; MC/ET/XL/1172
  - Minutes. 1925, 1er février - 15 février, 1er février - 15 février 1925; MC/ET/XL/1173
  - Minutes. 1925, 16 février - 28 février, 16 février - 28 février 1925; MC/ET/XL/1174
  - Minutes. 1925, 1er mars - 15 mars, 1er mars - 15 mars 1925; MC/ET/XL/1175
  - Minutes. 1925, 16 mars - 31 mars, 16 mars - 31 mars 1925; MC/ET/XL/1176
  - Minutes. 1925, 1er avril - 15 avril, 1er avril - 15 avril 1925; MC/ET/XL/1177
  - Minutes. 1925, 16 avril - 30 avril, 16 avril - 30 avril 1925; MC/ET/XL/1178
  - Minutes. 1925, mai, MC/ET/XL/1179; mai 1925
  - Minutes. 1925, juin, juin 1925; MC/ET/XL/1180
  - Minutes. 1925, 1er juillet - 15 juillet, 1er juillet - 15 juillet 1925; MC/ET/XL/1181
  - Minutes. 1925, 16 juillet - 31 juillet, 16 juillet - 31 juillet 1925; MC/ET/XL/1182
  - Minutes. 1925, août, août 1925; MC/ET/XL/1183
  - Minutes. 1925, septembre, septembre 1925; MC/ET/XL/1184
  - Minutes. 1925, 1er octobre - 15 octobre, 1er octobre - 15 octobre 1925; MC/ET/XL/1185
  - Minutes. 1925, 16 octobre - 31 octobre, 16 octobre - 31 octobre 1925; MC/ET/XL/1186
  - Minutes. 1925, 1er novembre - 15 novembre, 1er novembre - 15 novembre 1925; MC/ET/XL/1187
  - Minutes. 1925, 16 novembre - 30 novembre, 16 novembre - 30 novembre 1925; MC/ET/XL/1188
  - Minutes. 1925, 1er décembre - 15 décembre, 1er décembre - 15 décembre 1925; MC/ET/XL/1189
  - Minutes. 1925, 16 décembre - 31 décembre, 16 décembre - 31 décembre 1925; MC/ET/XL/1190
  - Minutes. 1926, 1er janvier - 15 janvier, 1er janvier - 15 janvier 1926; MC/ET/XL/1191
  - Minutes. 1926, 16 janvier - 31 janvier, 16 janvier - 31 janvier 1926; MC/ET/XL/1192
  - Minutes. 1926, 1er février - 15 février, 1er février - 15 février 1926; MC/ET/XL/1193
  - Minutes. 1926, 16 février - 28 février, 16 février - 28 février 1926; MC/ET/XL/1194
  - Minutes. 1926, 1er mars - 15 mars, 1er mars - 15 mars 1926; MC/ET/XL/1195
  - Minutes. 1926, 16 mars - 31 mars, 16 mars - 31 mars 1926; MC/ET/XL/1196
  - Minutes. 1926, 1er avril - 15 avril, 1er avril - 15 avril 1926; MC/ET/XL/1197
  - Minutes. 1926, 16 avril - 30 avril, 16 avril - 30 avril 1926; MC/ET/XL/1198
  - Minutes. 1926, 1er mai - 15 mai, 1er mai - 15 mai 1926; MC/ET/XL/1199
  - Minutes. 1926, 16 mai - 31 mai, 16 mai - 31 mai 1926; MC/ET/XL/1200
  - Minutes. 1926, 1er juin - 15 juin, 1er juin - 15 juin 1926; MC/ET/XL/1201
  - Minutes. 1926, 16 juin - 30 juin, 16 juin - 30 juin 1926; MC/ET/XL/1202
  - Minutes. 1926, 1er juillet - 15 juillet, 1er juillet - 15 juillet 1926; MC/ET/XL/1203
  - Minutes. 1926, 16 juillet - 31 juillet, 16 juillet - 31 juillet 1926; MC/ET/XL/1204
  - Minutes. 1926, août, août 1926; MC/ET/XL/1205
  - Minutes. 1926, septembre, septembre 1926; MC/ET/XL/1206
  - Minutes. 1926, 1er octobre - 15 octobre, 1er octobre - 15 octobre 1926; MC/ET/XL/1207
  - Minutes. 1926, 16 octobre - 31 octobre, 16 octobre - 31 octobre 1926; MC/ET/XL/1208
  - Minutes. 1926, 1er novembre - 15 novembre, 1er novembre - 15 novembre 1926; MC/ET/XL/1209
  - Minutes. 1926, 16 novembre - 30 novembre, 16 novembre - 30 novembre 1926; MC/ET/XL/1210
  - Minutes. 1926, 1er décembre - 15 décembre, 1er décembre - 15 décembre 1926; MC/ET/XL/1211
  - Minutes. 1926, 16 décembre - 31 décembre, 16 décembre - 31 décembre 1926; MC/ET/XL/1212
  - Minutes. 1927, 1er janvier - 15 janvier, 1er janvier - 15 janvier 1927; MC/ET/XL/1213
  - Minutes. 1927, 16 janvier - 31 janvier, 16 janvier - 31 janvier 1927; MC/ET/XL/1214
  - Minutes. 1927, 1er février - 15 février, 1er février - 15 février 1927; MC/ET/XL/1215
  - Minutes. 1927, 16 février - 28 février, 16 février - 28 février 1927; MC/ET/XL/1216
  - Minutes. 1927, 1er mars - 15 mars, 1er mars - 15 mars 1927; MC/ET/XL/1217
  - Minutes. 1927, 16 mars - 31 mars, 16 mars - 31 mars 1927; MC/ET/XL/1218
  - Minutes. 1927, 1er avril - 15 avril, 1er avril - 15 avril 1927; MC/ET/XL/1219
  - Minutes. 1927, 16 avril - 30 avril, 16 avril - 30 avril 1927; MC/ET/XL/1220
  - Minutes. 1927, 1er mai - 15 mai, 1er mai - 15 mai 1927; MC/ET/XL/1221
  - Minutes. 1927, 16 mai - 31 mai, 16 mai - 31 mai 1927; MC/ET/XL/1222
  - Minutes. 1927, 1er juin - 15 juin, 1er juin - 15 juin 1927; MC/ET/XL/1223
  - Minutes. 1927, 16 juin - 30 juin, 16 juin - 30 juin 1927; MC/ET/XL/1224
  - Minutes. 1927, 1er juillet - 15 juillet, 1er juillet - 15 juillet 1927; MC/ET/XL/1225
  - Minutes. 1927, 16 juillet - 31 juillet, 16 juillet - 31 juillet 1927; MC/ET/XL/1226
  - Minutes. 1927, 1er août - 15 août, 1er août - 15 août 1927; MC/ET/XL/1227
  - Minutes. 1927, 16 août - 31 août, 16 août - 31 août 1927; MC/ET/XL/1228
  - Minutes. 1927, septembre, septembre 1927; MC/ET/XL/1229
  - Minutes. 1927, 1er octobre - 15 octobre, 1er octobre - 15 octobre 1927; MC/ET/XL/1230
  - Minutes. 1927, 16 octobre - 31 octobre, 16 octobre - 31 octobre 1927; MC/ET/XL/1231
  - Minutes. 1927, 1er novembre - 15 novembre, 1er novembre - 15 novembre 1927; MC/ET/XL/1232
  - Minutes. 1927, 16 novembre - 30 novembre, 16 novembre - 30 novembre 1927; MC/ET/XL/1233
  - Minutes. 1927, 1er décembre - 15 décembre, 1er décembre - 15 décembre 1927; MC/ET/XL/1234
  - Minutes. 1927, 16 décembre - 31 décembre, 16 décembre - 31 décembre 1927; MC/ET/XL/1235
  - Minutes. 1928, 1er janvier - 15 janvier, 1er janvier - 15 janvier 1928; MC/ET/XL/1236
  - Minutes. 1928, 16 janvier - 31 janvier, 16 janvier - 31 janvier 1928; MC/ET/XL/1237
  - Minutes. 1928, 1er février - 15 février, 1er février - 15 février 1928; MC/ET/XL/1238
  - Minutes. 1928, 16 février - 29 février, 16 février - 29 février 1928; MC/ET/XL/1239
  - Minutes. 1928, 1er mars - 15 mars, 1er mars - 15 mars 1928; MC/ET/XL/1240
  - Minutes. 1928, 16 mars - 31 mars, 16 mars - 31 mars 1928; MC/ET/XL/1241
  - Minutes. 1928, avril, avril 1928; MC/ET/XL/1242
  - Minutes. 1928, 1er mai - 15 mai, 1er mai - 15 mai 1928; MC/ET/XL/1243
  - Minutes. 1928, 16 mai - 31 mai, 16 mai - 31 mai 1928; MC/ET/XL/1244
  - Minutes. 1928, 1er juin - 15 juin, 1er juin - 15 juin 1928; MC/ET/XL/1245
  - Minutes. 1928, 16 juin - 30 juin, 16 juin - 30 juin 1928; MC/ET/XL/1246
  - Minutes. 1928, 1er juillet - 15 juillet, 1er juillet - 15 juillet 1928; MC/ET/XL/1247
  - Minutes. 1928, 16 juillet - 31 juillet, 16 juillet - 31 juillet 1928; MC/ET/XL/1248
  - Minutes. 1928, août, août 1928; MC/ET/XL/1249
  - Minutes. 1928, septembre, septembre 1928; MC/ET/XL/1250
  - Minutes. 1928, 1er octobre - 15 octobre, 1er octobre - 15 octobre 1928; MC/ET/XL/1251
  - Minutes. 1928, 16 octobre - 31 octobre, 16 octobre - 31 octobre 1928; MC/ET/XL/1252
  - Minutes. 1928, 1er novembre - 15 novembre, 1er novembre - 15 novembre 1928; MC/ET/XL/1253
  - Minutes. 1928, 16 novembre - 30 novembre, 16 novembre - 30 novembre 1928; MC/ET/XL/1254
  - Minutes. 1928, 1er décembre - 15 décembre, 1er décembre - 15 décembre 1928; MC/ET/XL/1255
  - Minutes. 1928, 16 décembre - 31 décembre, 16 décembre - 31 décembre 1928; MC/ET/XL/1256
  - Minutes. 1929, 1er janvier - 15 janvier, 1er janvier - 15 janvier 1929; MC/ET/XL/1257
  - Minutes. 1929, 16 janvier - 31 janvier, 16 janvier - 31 janvier 1929; MC/ET/XL/1258
  - Minutes. 1929, 1er février - 15 février, 1er février - 15 février 1929; MC/ET/XL/1259
  - Minutes. 1929, 16 février - 28 février, 16 février - 28 février 1929; MC/ET/XL/1260
  - Minutes. 1929, 1er mars - 15 mars, 1er mars - 15 mars 1929; MC/ET/XL/1261
  - Minutes. 1929, 16 mars - 31 mars, 16 mars - 31 mars 1929; MC/ET/XL/1262
  - Minutes. 1929, 1er avril - 15 avril, 1er avril - 15 avril 1929; MC/ET/XL/1263
  - Minutes. 1929, 16 avril - 30 avril, 16 avril - 30 avril 1929; MC/ET/XL/1264
  - Minutes. 1929, 1er mai - 15 mai, 1er mai - 15 mai 1929; MC/ET/XL/1265
  - Minutes. 1929, 16 mai - 31 mai, 16 mai - 31 mai 1929; MC/ET/XL/1266
  - Minutes. 1929, 1er juin - 15 juin, 1er juin - 15 juin 1929; MC/ET/XL/1267
  - Minutes. 1929, 16 juin - 30 juin, 16 juin - 30 juin 1929; MC/ET/XL/1268
  - Minutes. 1929, 1er juillet - 15 juillet, 1er juillet - 15 juillet 1929; MC/ET/XL/1269
  - Minutes. 1929, 16 juillet - 31 juillet, 16 juillet - 31 juillet 1929; MC/ET/XL/1270
  - Minutes. 1929, août, août 1929; MC/ET/XL/1271
  - Minutes. 1929, septembre, septembre 1929; MC/ET/XL/1272
  - Minutes. 1929, 1er octobre - 15 octobre, 1er octobre - 15 octobre 1929; MC/ET/XL/1273
  - Minutes. 1929, 16 octobre - 31 octobre, 16 octobre - 31 octobre 1929; MC/ET/XL/1274
  - Minutes. 1929, 1er novembre - 15 novembre, 1er novembre - 15 novembre 1929; MC/ET/XL/1275
  - Minutes. 1929, 16 novembre - 30 novembre, 16 novembre - 30 novembre 1929; MC/ET/XL/1276
  - Minutes. 1929, 1er décembre - 15 décembre, 1er décembre - 15 décembre 1929; MC/ET/XL/1277
  - Minutes. 1929, 16 décembre - 31 décembre, 16 décembre - 31 décembre 1929; MC/ET/XL/1278
  - Minutes. 1930, 1er janvier - 15 janvier, 1er janvier - 15 janvier 1930; MC/ET/XL/1279
  - Minutes. 1930, 16 janvier - 31 janvier, 16 janvier - 31 janvier 1930; MC/ET/XL/1280
  - Minutes. 1930, 1er février - 15 février, 1er février - 15 février 1930; MC/ET/XL/1281
  - Minutes. 1930, 16 février - 28 février, 16 février - 28 février 1930; MC/ET/XL/1282
  - Minutes. 1930, 1er mars - 15 mars, 1er mars - 15 mars 1930; MC/ET/XL/1283
  - Minutes. 1930, 16 mars - 31 mars, 16 mars - 31 mars 1930; MC/ET/XL/1284
  - Minutes. 1930, 1er avril - 15 avril, 1er avril - 15 avril 1930; MC/ET/XL/1285
  - Minutes. 1930, 16 avril - 30 avril, 16 avril - 30 avril 1930; MC/ET/XL/1286
  - Minutes. 1930, 1er mai - 15 mai, 1er mai - 15 mai 1930; MC/ET/XL/1287
  - Minutes. 1930, 16 mai - 31 mai, 16 mai - 31 mai 1930; MC/ET/XL/1288
  - Minutes. 1930, 1er juin - 15 juin, 1er juin - 15 juin 1930; MC/ET/XL/1289
  - Minutes. 1930, 16 juin - 30 juin, 16 juin - 30 juin 1930; MC/ET/XL/1290
  - Minutes. 1930, 1er juillet - 15 juillet, 1er juillet - 15 juillet 1930; MC/ET/XL/1291
  - Minutes. 1930, 16 juillet - 31 juillet, 16 juillet - 31 juillet 1930; MC/ET/XL/1292
  - Minutes. 1930, août, août 1930; MC/ET/XL/1293
  - Minutes. 1930, septembre, septembre 1930; MC/ET/XL/1294
  - Minutes. 1930, 1er octobre - 15 octobre, 1er octobre - 15 octobre 1930; MC/ET/XL/1295
  - Minutes. 1930, 16 octobre - 31 octobre, 16 octobre - 31 octobre 1930; MC/ET/XL/1296
  - Minutes. 1930, 1er novembre - 15 novembre, 1er novembre - 15 novembre 1930; MC/ET/XL/1297
  - Minutes. 1930, 16 novembre - 30 novembre, 16 novembre - 30 novembre 1930; MC/ET/XL/1298
  - Minutes. 1930, 1er décembre - 15 décembre, 1er décembre - 15 décembre 1930; MC/ET/XL/1299
  - Minutes. 1930, 16 décembre - 31 décembre, 16 décembre - 31 décembre 1930; MC/ET/XL/1300
  - Minutes. 1931, 1er janvier - 15 janvier, 1er janvier - 15 janvier 1931; MC/ET/XL/1301
  - Minutes. 1931, 16 janvier - 31 janvier, 16 janvier - 31 janvier 1931; MC/ET/XL/1302
  - Minutes. 1931, 1er février - 15 février, 1er février - 15 février 1931; MC/ET/XL/1303
  - Minutes. 1931, 16 février - 28 février, 16 février - 28 février 1931; MC/ET/XL/1304
  - Minutes. 1931, 1er mars - 15 mars, 1er mars - 15 mars 1931; MC/ET/XL/1305
  - Minutes. 1931, 16 mars - 31 mars, 16 mars - 31 mars 1931; MC/ET/XL/1306
  - Minutes. 1931, 1er avril - 15 avril, 1er avril - 15 avril 1931; MC/ET/XL/1307
  - Minutes. 1931, 16 avril - 30 avril, 16 avril - 30 avril 1931; MC/ET/XL/1308
  - Minutes. 1931, 1er mai - 15 mai, 1er mai - 15 mai 1931; MC/ET/XL/1309
  - Minutes. 1931, 16 mai - 31 mai, 16 mai - 31 mai 1931; MC/ET/XL/1310
  - Minutes. 1931, 1er juin - 15 juin, 1er juin - 15 juin 1931; MC/ET/XL/1311
  - Minutes. 1931, 16 juin - 30 juin, 16 juin - 30 juin 1931; MC/ET/XL/1312
  - Minutes. 1931, 1er juillet - 15 juillet, 1er juillet - 15 juillet 1931; MC/ET/XL/1313
  - Minutes. 1931, 16 juillet - 31 juillet, 16 juillet - 31 juillet 1931; MC/ET/XL/1314
  - Minutes. 1931, août, août 1931; MC/ET/XL/1315
  - Minutes. 1931, 1er septembre - 15 septembre, 1er septembre - 15 septembre 1931; MC/ET/XL/1316
  - Minutes. 1931, 16 septembre - 30 septembre, 16 septembre - 30 septembre 1931; MC/ET/XL/1317
  - Minutes. 1931, 1er octobre - 15 octobre, 1er octobre - 15 octobre 1931; MC/ET/XL/1318
  - Minutes. 1931, 16 octobre - 31 octobre, 16 octobre - 31 octobre 1931; MC/ET/XL/1319
  - Minutes. 1931, 1er novembre - 15 novembre, 1er novembre - 15 novembre 1931; MC/ET/XL/1320
  - Minutes. 1931, 16 novembre - 30 novembre, 16 novembre - 30 novembre 1931; MC/ET/XL/1321
  - Minutes. 1931, 1er décembre - 15 décembre, 1er décembre - 15 décembre 1931; MC/ET/XL/1322
  - Minutes. 1931, 16 décembre - 31 décembre, 16 décembre - 31 décembre 1931; MC/ET/XL/1323
  - Minutes. 1932, 1er janvier - 15 janvier, 1er janvier - 15 janvier 1932; MC/ET/XL/1324
  - Minutes. 1932, 16 janvier - 31 janvier, 16 janvier - 31 janvier 1932; MC/ET/XL/1325
  - Minutes. 1932, 1er février - 15 février, 1er février - 15 février 1932; MC/ET/XL/1326
  - Minutes. 1932, 16 février - 29 février, 16 février - 29 février 1932; MC/ET/XL/1327
  - Minutes. 1932, 1er mars - 15 mars, 1er mars - 15 mars 1932; MC/ET/XL/1328
  - Minutes. 1932, 16 mars - 31 mars, 16 mars - 31 mars 1932; MC/ET/XL/1329
  - Minutes. 1932, 1er avril - 15 avril, 1er avril - 15 avril 1932; MC/ET/XL/1330
  - Minutes. 1932, 16 avril - 30 avril, 16 avril - 30 avril 1932; MC/ET/XL/1331
  - Minutes. 1932, 1er mai - 15 mai, 1er mai - 15 mai 1932; MC/ET/XL/1332
  - Minutes. 1932, 16 mai - 31 mai, 16 mai - 31 mai 1932; MC/ET/XL/1333
  - Minutes. 1932, 1er juin - 15 juin, 1er juin - 15 juin 1932; MC/ET/XL/1334
  - Minutes. 1932, 16 juin - 30 juin, 16 juin - 30 juin 1932; MC/ET/XL/1335
  - Minutes. 1932, 1er juillet - 15 juillet, 1er juillet - 15 juillet 1932; MC/ET/XL/1336
  - Minutes. 1932, 16 juillet - 31 juillet, 16 juillet - 31 juillet 1932; MC/ET/XL/1337
  - Minutes. 1932, août, août 1932; MC/ET/XL/1338
  - Minutes. 1932, septembre, septembre 1932; MC/ET/XL/1339
  - Minutes. 1932, 1er octobre - 15 octobre, 1er octobre - 15 octobre 1932; MC/ET/XL/1340
  - Minutes. 1932, 16 octobre - 31 octobre, 16 octobre - 31 octobre 1932; MC/ET/XL/1341
  - Minutes. 1932, 1er novembre - 15 novembre, 1er novembre - 15 novembre 1932; MC/ET/XL/1342
  - Minutes. 1932, 16 novembre - 30 novembre, 16 novembre - 30 novembre 1932; MC/ET/XL/1343
  - Minutes. 1932, 1er décembre - 15 décembre, 1er décembre - 15 décembre 1932; MC/ET/XL/1344